【裁判字號】    99,審訴,399
【裁判日期】    990901
【裁判案由】    違反稅捐稽徵法等
【裁判全文】
臺灣高雄地方法院刑事判決             99年度審訴字第399號
公  訴  人  臺灣高雄地方法院檢察署檢察官
被      告  乙○○
            甲○○
共      同
選任辯護人  江信賢律師
            蔡麗珠律師
            曾靖雯律師
上列被告因違反稅捐稽徵法等案件，經檢察官提起公訴（98年度
偵字第21452 號），檢察官聲請法院改依協商程序而為判決，本
院判決如下：
    主  文
乙○○共同犯行使業務登載不實文書罪，處有期徒刑陸月，如易
科罰金，以新臺幣壹仟元折算壹日，減為有期徒刑月，如易科
罰金，以新臺幣壹仟元折算壹日；又犯公司負責人為納稅義務人
以不正當方法逃漏稅捐罪，處有期徒刑捌月，如易科罰金，以新
臺幣壹仟元折算壹日，減為有期徒刑肆月，如易科罰金，以新台
幣壹仟元折算壹日。應執行有期徒刑伍月，如易科罰金，以新臺
幣壹仟元折算壹日，緩刑貳年，並應於判決確定日起壹年內向公
庫支付新臺幣捌萬元之金額。
甲○○幫助犯納稅義務人以不正當方法逃漏稅捐罪，處有期徒刑
拾月，如易科罰金，以新臺幣壹仟元折算壹日；減為有期徒刑伍
月，如易科罰金，以新臺幣壹仟元折算壹日，緩刑貳年，並應於
判決確定日起壹年內向公庫支付新臺幣柒萬元之金額。
    事實及理由
一、乙○○係盟昆企業有限公司（址設臺南縣山上鄉新莊村新庄
    59號，下稱盟昆公司）負責人，為稅捐稽徵法之納稅義務人
    ，甲○○係盟昆公司管理部經理，2 人明知以進口之原料加
    工製成之貨物出廠內銷時，應向稅捐稽徵機關據實申報貨物
    稅及營業稅，乙○○竟基於使盟昆公司逃漏貨物稅、營業稅
    及甲○○幫助盟昆公司逃漏貨物稅、營業稅之犯意，其二人
    共同基於偽造文書之犯意聯絡，於民國95年3 、4 月間，委
    由不知情之榮宏報關公司以編號BD/95/V150/0012 、BD/95/
    U949/0010 、BD/AA/951175/1201 進口報單，報運進口免貨
    物稅之分離式室內機、室外機「外殼組件」各數批，於95年
    10月間，再委由榮宏報關公司製作編號BE/95/Z167/1072 出
    口報單，於出口報單之「其他申報事項欄」加註「進口報單
    號碼BD/95/V150/0012 此次出口沖200 台、進口報單號碼BD
    /95/U949/0010 此次出口沖330 台、進口報單號碼BD/AA/95
    /1175/1201此次出口沖80台」等不實事項，而欲以此虛報貨
    名、數量與重量之方式，向稅捐稽徵機關申請沖銷使用之原
    料貨物稅。嗣於95年10月25日，因財政部高雄關稅局機動隊
    當場開櫃查核，發現上開出口報單第4 項至第7 項所列之分
    離式室內機、室外機並未裝櫃出口，復對盟昆公司95年6 月
    至8 月間出口之編號BC/95/W505/2015 、BD/95/R430/96 13
    、BE/95/Y699/1223 出口報單實施事後稽核，發現該3 份出
    口報單亦有虛報出口貨物之名稱、數量與重量之情形，並於
    95年9 月15日向財政部臺灣省南區國稅局新化稽徵所申請沖
    銷其使用之原料貨物稅，以此不正當方法，使納稅義務人盟
    昆公司逃漏貨物稅新臺幣（下同）123 萬6,964 元、營業稅
    37萬1,089 元，足以生損害於稅捐稽徵機關對於稅捐稽徵及
    核課管理之正確性。
二、證據：
    (一)被告於本院之自白。
    (二)證人呂榮豐於調查局之證詞。
    (三)BD/95/V150/0012 、BD/95/U949/0010 、BD/AA/95/1175/
      1201進口報單3 份（附有商業發票、裝箱單、貨物稅換照
      申請書、財政部關稅總局貨物稅免稅照、經濟部標準檢驗
      局應施檢驗商品同意免驗通知書、採購件原料免稅申請書
      ）。
    (四)BE/95/Z167/1072 出口報單（附有外銷品使用原料及其供
      應商資料清表、裝箱單、盟昆公司說明書）。
    (五)高雄關稅局稽核組96年1 月12日稽核報告。
    (六)財政部高雄關稅局96年1 月30日高普核字第0961002140號
      函文。
    (七)高雄關稅局處分書3 份。
    (八)財政部臺灣省南區國稅局98年3 月南區國稅法二字第0980
      055144號復查決定書。
    (九)財政部98年7 月28日台財訴字第09800321330 號訴願決定
      書。
    (十)95年9 月15日「貨物稅免稅輸出貨物銷案申請書」。
    (十一)BC/95/W505/2015、BD/95/R430/9613、BE/95/Y699/1223
      出口報單3 份（附有外銷品使用原料及其供應商資料清表
      、財政部關稅總局貨物稅免稅照、商業發票、裝箱單、緝
      私報告書、華南銀行信用狀）、裝櫃明細單、盟昆公司95
      年6 月、8 月縣（市）貨物稅廠商採購免稅原料使用情形
      月報表。
    (十二)財政部臺灣省南區國稅局98年5 月1 日南區國稅法一字第
      0980052053號復查決定書、財政部98年7 月28日台財訴字
      第09800314030 訴願決定書。
三、本件被告業已認罪，並經辯護人協助下與檢察官於審判外達
    成協商之合意，渠等合意內容為：被告願受科刑範圍如主文
    所載。經核被告乙○○所為，係犯稅捐稽徵法第47條第1 款
    、第41條之公司負責人為納稅義務人以不正當方法逃漏稅捐
    罪、刑法第216 條、第215 條之行使業務登載不實文書罪；
    被告甲○○所為，則係犯稅捐稽徵法第43條第1 項幫助他人
    逃漏稅捐罪、刑法第216 條、第215 條之行使業務登載不實
    文書罪。上開協商合意內容，並無刑事訴訟法第455 條之4
    第1 項所列不得認罪協商之情形，本件既經檢察官聲請改依
    協商程序而為判決，本院爰不經言詞辯論，於協商合意範圍
    內為協商判決。
四、應適用之法條：刑事訴訟法第455 條之4 第2 項、第455 條
    之8 、第454 條第2 項，稅捐稽徵法第41條、第43條第1 項
    、第47條第1 款，刑法第11條前段、第28條、第216 條、第
    215 條、第55條、第51條第5 款、第41條第1 項前段，刑法
    施行法第1 條之1 ，中華民國96年罪犯減刑條例第2 條第1
    項第3 款、第7 條、第9 條、第10條。
五、協商判決除有刑事訴訟法第454 條之4 第1 項第1 款於本訊
    問程序終結前，被告撤銷協商合意或檢察官撤回協商聲請者
    ；第2 款被告協商之意思非出於自由意志者；第4 款被告所
    犯之罪非第455 條之2 第1 項所定得以協商判決者；第6 款
    被告有其他較重之裁判上一罪之犯罪事實者；第7 款法院認
    應諭知免刑或免訴、不受理者情形之一，及違反同條第2 項
    「法院應於協商合意範圍內為判決；法院為協商判決所科之
    刑，以宣告緩刑或2 年以下有期徒刑、拘役或罰金為限」之
    規定者外，不得上訴。
本案經檢察官黃齡慧到庭執行職務。
中    華    民    國    99    年    9     月    1     日
                  刑事第十庭  法  官  楊佩蓉
以上正本證明與原本無異。
本判決除有刑事訴訟法第455 條之4 第1 項第1 款、第2 款、第
4 款、第6 款、第7 款所定情形之一，或違反同條第2 項規定者
外，不得上訴。
中    華    民    國    99    年    9     月    1     日
                              書記官  陳蓉柔
附錄本判決論罪科刑法條全文：
中華民國刑法第215條
從事業務之人，明知為不實之事項，而登載於其業務上作成之文
書，足以生損害於公眾或他人者，處3 年以下有期徒刑、拘役或
5 百元以下罰金。
中華民國刑法第216條
行使第210 條至第215 條之文書者，依偽造、變造文書或登載不
實事項或使登載不實事項之規定處斷。
稅捐稽徵法第41條
納稅義務人以詐術或其他不正當方法逃漏稅捐者，處5 年以下有
期徒刑、拘役或科或併科新台幣6 萬元以下罰金。
稅捐稽徵法第43條
教唆或幫助犯第41條或第42條之罪者，處3 年以下有期徒刑、拘
役或科新台幣6 萬元以下罰金。
稅務人員、執行業務之律師、會計師或其他合法代理人犯前項之
罪者，加重其刑至二分之一。
稅務稽徵人員違反第33條規定者，除觸犯刑法者移送法辦外，處
1 萬元以上5 萬元以下罰鍰。
稅捐稽徵法第47條
本法關於納稅義務人、扣繳義務人及代徵人應處徒刑之規定，於
下列之人適用之：
一、公司法規定之公司負責人。
二、民法或其他法律規定對外代表法人之董事或理事。
三、商業登記法規定之商業負責人。
四、其他非法人團體之代表人或管理人。
前項規定之人與實際負責業務之人不同時，以實際負責業務之人
為準。

司法院資訊處製作；財團法人民間司法改革基金會備份。
